【裁判字號】    89,易,3794
【裁判日期】    891204
【裁判案由】    違反電子遊戲場業管理條例
【裁判全文】
臺灣臺中地方法院刑事判決                        八十九年度易字第三七九四號
    公  訴  人  臺灣台中地方法院檢察署檢察官
    被      告  甲○○
右列被告因違反電子遊戲場業管理條例案件，經檢察官聲請簡易處刑 (八十八年度偵
字第九一九八號)，本院認不宜簡易處刑，改依通常程序審理，判決如左：
    主  文
甲○○無罪。
    理  由
一、公訴意旨略以：甲○○係址設台中市○○路○段二七三之五號二樓皇佳撞球俱樂
    部之負責人，明知未依電子遊戲場業管理條例規定辦理營利事業登記者，不得經
    營電子遊戲場業，竟於八十九年八月二十八日在該撞球俱部，擺設未經經濟部分
    級分類貼證之電子遊戲機三台，供不特定人為益智或娛樂，經營電子遊戲場業。
    嗣於八十九年八月二十八日十四時四十五分許，為台中市政府稽查人員在上址當
    場查獲，因認被告涉有違反電子遊戲場業管理條例第二十二條之罪嫌。
二、按犯罪事實應依證據認定之，無證據不得推定其犯罪事實。又不能證明被告犯罪
    或其行為不罰者，應諭知無罪之判決，刑事訴訟法第一百五十四條、第三百零一
    條第一項定有明文。且認定不利於被告之事實，須依積極證據，苟積極證據不足
    為不利於被告事實之認定時，即應為有利於被告之認定，更不必有何有利之證據
    ；又事實之認定應憑證據，如未能發現相當之證據，或證據不足以證明，自不能
    以推測或擬制之方法以為裁判之基礎，分別有最高法院三十年上字第八一六號、
    四十年台上字第八六號判例可資參照。
三、公訴意旨認被告甲○○涉有違反電子遊戲場業管理條例第二十二條之罪嫌，無非
    以被告甲○○於偵訊時供承不諱，卷附皇佳商行營利事業登記證上營業項目確無
    電子遊戲場業之記載，並有現場位置圖、現場相片三張等為其論據。訊據被告甲
    ○○，對於其為皇佳商行 (即皇佳撞球俱樂部)之負責人，該商行營業項目並無
    經營電子遊戲場業之登記，八十九年八月二十八日店內確有三台遊戲機台等事實
    ，固不否認，惟矢口否認有何違反電子遊戲場業管理條例第二十二條之罪嫌，辯
    稱：上開機台並非伊擺設的，是伊母親放到倉庫，員工不知拿出來擺設，伊商行
    頂多係附設遊戲機台，並非經營電子遊戲場業等語置辯。經查：
(二)按電子遊戲場業管理條例第二十二條規定，違反同條例第十五條「未依本條例規
    定辦理營利事業登記者，不得經營電子遊戲場業。」之規定者，固應科處刑罰；
    然依同條例第十條第一項、第十一條第一項所定：「經營電子遊戲場業，應依公
    司法或商業登記法辦理公司或商業登記」、「電子遊戲場業於申請營利事業登記
    、遷址或增加電子遊戲場業營業項目登記時，除應依相關法令辦理外，應向直轄
    市、縣（市）主管機關申請核發營利事業登記證及營業級別證，並辦理下列事項
    之登記：一、營業級別。二、機具類別。三、營業場所管理人。四、營業場所之
    地址。」內容觀之，經營電子遊戲場業應依相關規定辦理營利事業登記。
(三)另按，依電子遊戲場業管理條例所稱電子遊戲場業，指設置電子遊戲機供不特定
    人益智娛樂之營利事業，該條例第三條定有明文；同條例第五條就電子遊戲場業
    之營業，依所擺設電子遊戲機種類之不同而分為普通級及限制級，第八條規定電
    子遊戲場之申請設立時，其營業場所應符合相關之都巿計畫法、區域計畫法、土
    地使用管制、建築法令及消防法令等之規定，第九條則規定電子遊戲場業之營業
    場所，應距離學校、醫院相當之距離以上。足見該條例之規範對象，應係專以設
    置電子遊戲機供人益智娛樂且具有一定規模之營利事業，至如其他營業場所如便
    利商店，於原本所營事業外，另行擺設電子遊戲機者，應無電子遊戲場業管理條
    例之適用。依本件公訴意旨所載，被告係在其經營之「皇佳商行」內為警查獲擺
    設接龍等電子遊戲機三台，依前揭說明，被告經營之皇佳商行既非該條例所稱之
    「電子遊戲場」，應無該條例之適用。
四、綜上所述，被告甲○○雖在其所經營之皇佳商行內擺設接龍等電子遊戲機三台，
    因被告所經營之皇佳商行非該條例所稱之「電子遊戲場」業，自不生未經登記經
    營電子遊戲機之情事，核與公訴人所指之電子遊戲場業管理條例第二十二條之罪
    之構成要件有間。此外，復查無其他積極證據足資證明被告甲○○有何公訴人指
    訴之犯行，揆諸首揭說明，依法應為其無罪之諭知。
據上論斷，應依刑事訴訟法第四百五十二條、第三百零一條第一項，判決如主文。
中      華      民      國    八十九    年      十二    月      四      日
                                          法  官  陳 學 德
右正本證明與原本無異。
如不服本判決，應於判決送達後十日內向本院提出上訴狀，上訴於臺灣高等法院臺中
分院( 須附繕本 )。
                                          書記官
中      華      民      國    八十九    年      十二    月      五      日


司法院資訊處製作；財團法人民間司法改革基金會備份。
